【裁判字號】    97,易,1225
【裁判日期】    970717
【裁判案由】    竊盜
【裁判全文】
臺灣臺北地方法院刑事判決              97年度易字第1225號
公  訴  人  臺灣臺北地方法院檢察署檢察官
被      告  壬○○
                    （現另案於新店戒治所強制戒治中）
            辛○○
                    （現於臺北看守所附設勒戒所觀察勒戒中
上列被告因竊盜案件，經檢察官提起公訴（96年度偵字第26625
號），及移送併案審理（97年度偵字第5779號），本院判決如下
：
    主  文
壬○○攜帶兇器竊盜，肆罪，各處有期徒刑捌月（竊取幕後企業
有限公司、宇于實業有限公司、丁○○、甲○○部分），未扣案
之螺絲起子壹支、老虎鉗壹支沒收; 又共同攜帶兇器竊盜，處有
期徒刑捌月（竊取正一乾冰有限公司部分），未扣案之螺絲起子
壹支、老虎鉗壹支沒收。應執行有期徒刑參年。並於刑之執行前
，令入勞動場所強制工作參年。未扣案之螺絲起子壹支、老虎鉗
壹支沒收。另被訴為如附表一所示之伍次竊盜部分，均無罪。
辛○○共同攜帶兇器竊盜，處有期徒刑捌月（竊取正一乾冰有限
公司部分）。未扣案之螺絲起子壹支、老虎鉗壹支沒收。另被訴
為如附表二所示之陸次竊盜部分，均無罪。
    事  實
一、壬○○前於民國96年間，因犯竊盜罪，經本院以96年度易33
    37號分別判處有期徒刑7月、7月、5月、8月，合併應執行有
    期徒刑2年確定（現執行中不構成累犯）。另辛○○前於96
    年間因竊盜罪及搬運贓物罪，分別經本院以96年度易字第33
    7號判處有期徒刑7月、臺灣高等法院以97年度上易字第550
    號判處有期徒刑3月確定，二罪經合併定應執行有期徒刑9月
    確定（尚未執行，不構成累犯）。但壬○○因缺錢花用，竟
    仍不知悔改，且有犯罪之習慣，而基於個別或與辛○○共同
    為自己不法之所有意圖之犯意聯絡，分別於下述時、地，為
    下述行為:
  (一)壬○○於96年11月4日上午某時，攜客觀上足供兇器使用之
    螺絲起子及老虎鉗各1支，在臺北市文山區（起訴書附表誤
    載為中山區○○○○路5段176巷50號附近，竊取停放該處之
    幕後企業有限公司（代表人丙○○）所有車牌號碼CJ-7916
    號自用小貨車上之車用蓄電池1顆。得手後，於當日隨即攜
    至不知情之戊○○所經營，址設臺北縣新店市○○路131之1
    號之「長益紙業有限公司」資源回收場變賣。得款均已用磬
    。
  (二)壬○○、辛○○基於共同犯意聯絡，於96年11月11日某時，
    由壬○○攜客觀上足供兇器使用之螺絲起子及老虎鉗各1支
    ，在臺北市○○區○○街109號對面水源高架橋下停車場，
    由辛○○負責把風、壬○○著手竊取停放在該處之正一乾冰
    有限公司（代表人詹柯月女）所有之車牌號碼9623-EP號自
    用小貨車之車用蓄電池2顆。得手後，二人於當日相偕至戊○○之上開回收場，由壬○○出面販售，得款供其二人花用
    。
  (三)壬○○於96年11月10日17時許至同年月12日8時許間某時，
    攜客觀上足供兇器使用之螺絲起子及老虎鉗各1支，在臺北
    市○○區○○街與汀州路口，竊取停放該處之宇于實業有限
    公司（代表人癸○○）所有車牌號碼6D-0765號自用小貨車
    之車用蓄電池1顆得手。
  (四)壬○○於96年11月11日10時許至同日17時許間某時，攜客觀
    上足供兇器使用之螺絲起子及老虎鉗各1支，在臺北市○○
    區○○街5巷口附近，竊取停放在該處之丁○○所有（登記
    新正新米行）車牌號碼AS-520號自用小貨車之車用蓄電池1
    顆得手。
  (五)壬○○於96年11月11日17時許至同年月12日間某時，攜客觀
    上足供兇器使用之螺絲起子及老虎鉗各1支，行經臺北市○○區○○街107巷口萬和3號公園附近，見甲○○所有車牌號
    碼DS-0490號自用小客車停放該處，認有可乘之機，進入車
    內竊取SONY牌音響1組，及車用蓄電池1顆。壬○○竊得宇于
    實業有限公司、丁○○及甲○○等人所有之上開3顆蓄電池
    後，旋即持至戊○○之上開回收場變賣，得款供己花用。
  (六)嗣因警察接獲多起蓄電池被竊報案，至戊○○之上開資源回
    收場查詢，經戊○○提出壬○○所變賣蓄電池9顆及所出具
    之4張切結書，而查獲上情。
二、案經臺北市政府警察局文山第二分局報告臺灣臺北地方法院
    檢察署檢察官偵查起訴。
    理  由
壹、有罪部分:
一、訊據被告壬○○固坦承曾分別於96年11月4日、11日、12日
    、17日先後多次前往長益紙業有限公司變賣蓄電池等情不諱
    ;另被告辛○○坦承於96年11月4日、96年11月11日曾陪同被
    告壬○○前往上址一節，惟其二人均矢口否認有何竊盜之犯
    行，被告壬○○辯稱: 拿去戊○○的回收場變賣的蓄電池，
    是伊叔叔載水果的貨車汰換下來的，伊發現後撿起來的云云
    。另被告辛○○則辯稱: 沒有跟壬○○去偷，壬○○說蓄電
    池是撿來的云云，惟查:
  (一)證據能力事項:
  (1)證人詹文菁、癸○○、丁○○、己○○等人雖未於本院審理
    時到庭作證，但被告壬○○、辛○○對於其等於警詢所為之
    證詞之證據能力，於本院調查證據程序中均未爭執，依刑事
    訴訟法第159條之5第2項自得為證據，合先敘明。
  (2)被告辛○○辯稱: 警詢時雖沒有被打，但正在退藥及遭警以
    言詞恐嚇云云。惟查，被告辛○○之警詢筆錄，員警係以一
    問一答之方式製作，且全程錄音未中斷。被告在詢答過程中
    ，語氣清晰，而詢問之員警語氣祥和，並無恐嚇之情事。員
    警並在製作完筆錄時與被告賴志和確認，其所言是否出於自
    由意識下的陳述，被告辛○○亦已當場表示「是」等情，業
    經本院當庭勘驗查明屬實（參本院97年6月9日審判筆錄）。
    質之被告辛○○，員警當時係如何恐嚇，被告辛○○陳稱:
    員警當時是說『你弟弟承認了，你就承認吧』，並沒有其他
    恐嚇之言語或動作等語（參本院97年5月8日審判筆錄）。足
    認員警於為被告辛○○製作筆錄當時，並未對被告辛○○有
    何刑求或為任何惡害之通知之情事。而查「你弟弟承認了，
    你就承認吧。」等語，該言語客觀上應僅係員警規勸被告辛○○坦白犯行，難認已達恐嚇之程度。況查，被告壬○○於
    警詢時確實坦承竊盜之行為，製作筆錄之員警據實以告，亦
    難認有何使其陷於錯誤之情事。綜上，被告辛○○之警詢筆
    錄並無違法不當取供之情形，並與被告壬○○之供述相一致
    ，且為本件認定犯罪事實存否之證據之一，核與事實相符，
    自有證據能力。
  (3)被告壬○○辯稱: 有些案子不是我做的，是在第三次做筆錄
    時被刑求。後又稱: 在96年11月13日時曾遭臺北市政府警察
    局文山第二分局萬盛派出所副局長以膝蓋撞胸口云云。惟查
    ，被告壬○○在96年11月19日入監執行前，在警局僅做過一
    次筆錄，時間為96年11月19日，是其所述第三次做筆錄時遭
    警刑求云云，並無可採。且查，被告壬○○於97年1月25日
    偵查中除否認竊取被害人甲○○所有自用小客車之車內蓄電
    池及音響外，仍坦承竊取被害人幕後企業有限公司（代表人
    丙○○）等人所有車輛上之蓄電池，與其警詢中之陳述相一
    致。而質之被告壬○○亦供承，偵查中並未受何不當刑求取
    供之情事，足認其於警詢中之陳述，應與事實相符，自有證
    據能力。
  (二)認定本件犯罪事實所依憑之證據及理由:
  (1)被害人幕後企業有限公司（代表人丙○○）所有之車牌號碼
    CJ-7916號自用小貨車上之車用蓄電池編號105E41R1顆，於
    上揭時、地遭人竊取一節，業據證人詹文菁於警詢時指陳:
    我叔叔丙○○的幕後企業有限公司的CJ-7916號自用小貨車
    遭竊，當時車停在羅斯福路5段176巷50號前，該電瓶價值約
    新臺幣（下同）4800元，該電瓶的兩側有用尼龍繩綑綁當作
    握把等語在案（參偵卷第60-61頁），並有車籍查詢-基本資
    料詳細畫面、蓄電池照片1張、贓物認領保管單在卷可稽（
    參偵卷第76、99、114頁）。又依卷附之蓄電池照片顯示，
    該電池兩側確實綁有尼龍繩作為握把，核與證人詹文菁所述
    相符，足認證人詹文菁之證詞非虛。參以被告壬○○於警詢
    、偵查及本院第一次審理時，均坦承此部分之犯行。又被害
    人失竊之上開蓄電池，係被告壬○○於96年11月4日持至戊○○所經營之長益紙業有限公司價賣一節，亦據證人戊○○
    於本院審理時結證在案，並為被告壬○○所不爭執，且有被
    告壬○○出具之切結書一紙在卷可稽（參偵卷第68頁）。
  (2)被害人正一乾冰有限公司（代表人詹柯月女）所有之車牌號
    碼9623-EP號自用小貨車之車用蓄電池2顆，於上開時、地遭
    人竊取一節，業據證人己○○於警詢時指陳: 於96年11月12
    日早上8時發現原停在溪州街109號對面停車格之9623-EP號
    自用小貨車之電瓶遭竊等語（參偵卷第54頁）、詹文菁於警
    詢時指稱:9623-EP 遭竊兩個電瓶，廠牌: 統力，型號80D26
    R（H）、80D26L（H）各1個，共值約7200元，我公司遭竊的
    電瓶上有用黑色簽字筆寫上公司電話及警語等語在案（參偵
    卷第60頁）。並有車籍查詢-基本資料詳細畫面、蓄電池照
    片1張、贓物認領保管單在卷可稽（參偵卷第74、100 、109
    頁）。而依卷附之蓄電池照片，該電池上確載有「00000000
    」，與己○○報案時所留公司電話相同。核與證人詹文菁、
    己○○所述相符，足認其二人之證詞非虛。參以被告辛○○
    、壬○○於警詢時就其二人如何共同為此次犯行，已供述明
    確，復經本院當庭勘驗屬實（參本院97年6月9日審判筆錄）
    。又被害人失竊之上開2顆蓄電池，係被告壬○○與辛○○
    二人相偕於96年11月11日持至戊○○所經營之長益紙業有限
    公司價賣得款1100元一節，亦據證人戊○○於本院審理時結
    證在案，並為被告壬○○、辛○○二人所不爭執，且有被告
    壬○○出具之切結書一紙在卷可稽（參偵卷第66頁）。足認
    被告壬○○、辛○○二人於警詢之自白，核與事實相符，而
    可採信。
  (3)被害人宇于實業有限公司（代表人癸○○）所有車牌號碼6D
    -0765號自用小貨車之車用蓄電池編號115E41R1顆，於上開
    時、地遭人竊取一節，業據證人癸○○於警詢時指陳: 我所
    有之6D-1765號自小用小貨車約於96年11月10日17時左右停
    在臺北市○○路與溪州街口，於96年11月12日8時左右發現
    車內蓄電池遭竊，該電池係我向隔壁車材料行購買的統力牌
    電池，所以我認得出來。當時買1顆4000元等語在案（參偵
    卷第51-52頁），並有車籍查詢-基本資料詳細畫面、蓄電池
    照片1張、贓物認領保管單在卷可稽（參偵卷第78、105、11
    2頁）。又依卷附之照片所示，編號115E41R蓄電池確係統力
    牌，核與證人癸○○所述之廠牌相符。參以被告壬○○於警
    詢、偵查及本院第一次審理時，均坦承此部分之犯行。足認
    證人癸○○之證詞非虛。
  (4)被害人丁○○所有（登記新正新米行）車牌號碼AS-520號自
    用小貨車之車用蓄電池1顆，於上開時、地遭人竊取一節，
    業據證人丁○○於警詢時指陳: 我的自小貨AS-5203是於96
    年11月11日約10停放於臺北市○○區○○街5巷口，於同日
    17時許發現車內蓄電池遭人竊取，約值1800元。查獲之YUA
    SA、36B20R（S）台正字第5798號蓄電池是我失竊的電池，
    因為該電池上有明顯雞屎的痕跡特徵等語在案（參偵卷第45
    -16頁），並有車籍查詢-基本資料詳細畫面、蓄電池照片1
    張、贓物認領保管單在卷可稽（參偵卷第82、101、110頁）
    。又依卷附之蓄電池照片所示，該電池上確有雞的排洩物，
    核與證人丁○○所述相符。參以被告壬○○於警詢、偵查及
    本院第一次審理時，均坦承此部分之犯行，足認證人丁○○
    之證詞非虛。
  (5)被害人甲○○所有車牌號碼DS-0490號自用小客車之車用SON
    Y牌音響1組及車用蓄電池1顆遭人竊取一節，業據證人甲○○於警詢時指陳: 我的自小客車DS-0490號，於96年11月11
    日17時許，停放於臺北市○○區○○街107巷口萬和3號公園
    ，於96年11月13日9時30分許，接獲警方通知遭竊，經伊至
    現場查看後，發現損失車內音響1組（SONY）及蓄電池1個，
    約值1萬元等語（參偵卷第18-50頁）在案，並有車籍查詢-
    基本資料詳細畫面、蓄電池照片1張、贓物認領保管單、失
    竊車輛照片5張在卷可稽（參偵卷第80、87、96、102、111
    頁）。又被害人甲○○失竊之上開1顆蓄電池，係被告壬○○於96年11月12日，連同其竊自被害人宇于實業有限公司及
    丁○○二人失竊之蓄電池，一併持至戊○○所經營之長益紙
    業有限公司價賣得款1240元一節，亦據證人戊○○於本院審
    理時結證在案。並有長益資回收場之監視錄影翻拍照片4張
    （參偵卷第91-93頁）、被告壬○○出具之切結書一紙在卷
    可稽（參偵卷第66頁）。而依證人戊○○所提供之上開切結
    書所載，被告壬○○當日共價賣蓄電池3顆，總重62公斤，
    大的1顆27公斤、中的1顆18公斤、小的1顆14公斤。而被害
    人丁○○所有之AS-520號自用小貨車，排氣量為796CC，另
    被害人宇于實業有限公司所有之6D-0765號自用小貨車之排
    氣量為2664CC，而被害人甲○○失竊之DS-0490號自用小客
    車則為1840CC型車輛。此有上開車籍查詢-基本資料詳細畫
    面可佐。而依證人戊○○於本院審理中之證詞，一噸半貨車
    的蓄電池1顆是30幾公斤，小發財車是12公斤左右，小型車
    則是16公斤左右。與上開切結書上所載被告壬○○當天所價
    賣之蓄電池3顆分別之重量極為接近。且質之證人戊○○復
    極為肯定交付予警方而分別由被害人丁○○、甲○○、癸○○等人領回之3顆蓄電池均是由被告壬○○所出售之物，益
    認證人丁○○、甲○○、癸○○三人之指述並無錯誤。足認
    被告壬○○於警詢時坦承竊取1台轎車之自白（參本院96 年
    6月9日審判筆錄第4頁）。核與事實相符，而可採信。至於
    被告壬○○於本院最後審理時並辯稱: 沒有竊取甲○○之車
    輛，以及所持往長益資源回收場價賣之蓄電池均是伊叔叔載
    水果的貨車汰換下來的，伊發現後撿起來的云云，核為卸責
    之詞，不足採信。
  (6)綜上事證，被告壬○○單獨竊取被害人幕後企業有限公司（
    代表人丙○○）宇于實業有限公司（代表人癸○○）丁○○
    等人所有之上開車輛之車用蓄電池，及竊取被害人甲○○所
    有上開車輛之車用蓄電池、音響，並與被告辛○○共同竊取
    被害人正一乾冰有限公司（代表人詹柯月女）之上開車輛車
    用蓄電池之犯行，均事證明確，洵堪認定，應依法論科。
二、論罪科刑部分:
  (一)核被告壬○○所為犯罪事實一之(一)、(三)、(四)、(五)等犯行，均
    係犯刑法第321條第1項第3款之攜帶兇器加重竊盜罪。被告
    壬○○與辛○○二人共同所為犯罪事實一之(二)之犯行，係犯
    刑法第321條第1項第3款之攜帶兇器加重竊盜罪。被告壬○○、辛○○二人就此部分之犯行，有犯意之聯絡，及行為之
    分擔，均為共同正犯。
  (二)爰審酌被告壬○○、辛○○分別已有竊盜前科，經本院判處
    如事實欄所載之刑，被告壬○○現正執行中，此有臺灣高等
    法院被告前案紀錄表2份在卷可稽，其二人素行不佳; 其二
    人年齡均僅30出頭，年輕體壯，應有足夠之能力營生，但其
    二人竟不知自力更生，因缺錢花用，即以行竊滿足所須，且
    被告壬○○犯後自警詢至本院審理時數度變異供詞，被告辛○○於警詢及偵查、本院審理中亦陳述不一，其二人之犯後
    態度不佳等一切情狀，分別量處如主文所示之刑。被告壬○○部分並定其應執行刑。
  (三)又按「18歲以上之竊盜犯、贓物犯，有犯罪之習慣者，得於
    刑之執行前，令入勞動場所強制工作。」，竊盜犯贓物犯保
    安處分條例第3條第1項定有明文。而保安處分係針對受處分
    人將來之危險性所為之處置，以達教化、治療之目的，為刑
    罰之補充制度。我國現行刑法採刑罰與保安處分雙軌制，係
    在維持行為責任之刑罰原則下，為協助行為人再社會化之功
    能，以及改善行為人潛在之危險性格，期能達成根治犯罪原
    因、預防犯罪之特別目的。是保安處分中之強制工作，旨在
    對嚴重職業性犯罪及欠缺正確工作觀念或無正常工作因而犯
    罪者，強制其從事勞動，學習一技之長及正確之謀生觀念，
    使其日後重返社會，能適應社會生活。本件被告壬○○前已
    有四次竊盜之前科（本院96年度易字第3337號），其再犯本
    件5次竊盜行為，時間復極為緊接，其已生不勞而獲之偏差
    心態，致將竊盜行為視以為常，足認被告壬○○已有犯竊盜
    罪之習慣，僅藉刑罰之執行尚不足以根絕其惡性；故應於刑
    之執行前，令被告入勞動場所強制工作，施以特別教化，使
    其養成勤勞之習慣、學習一技之長及正確之謀生觀念，改正
    不勞而獲之心態，避免再以行竊方式圖得生活所需，使其日
    後重返社會，能適應社會生活，爰依竊盜犯贓物犯保安處分
    條例第3條第1項之規定，諭知於於刑之執行前，令入勞動場
    所強制工作，以資矯治。
  (四)未扣案之螺絲起子1支、老虎鉗1支，為被告壬○○所有，供
    犯本罪所用之物，業據被告壬○○於偵查中供明在案。復基
    於共犯連帶沒收之原則，爰併依刑法第38條第1項第2款規定
    宣告沒收。
  (五)至於公訴意旨認被告壬○○前因犯公共危險罪，經判處有期
    徒刑6月確定，於91年10月29日執行完畢，再犯本案各罪，
    均為累犯，應加重其刑等語。但查，本件被告壬○○再犯之
    第一件竊盜罪之行為時間為96年11月4日，已逾其91年10月
    29 日有期徒刑之執行完畢5年，自非屬累犯，請求加重其刑
    ，為無理由。此外，公訴意旨亦請求令被告辛○○於刑之執
    行前入勞動場所強制工作。但查，被告辛○○前雖亦有一次
    竊盜之前科，但審酌其本次亦僅參與一件竊盜犯行，前開科
    刑已屬適當，爰不另令其於刑之執行前入勞動場所強制工作
    ，附此敘明。
貳、無罪部分:
一、公訴意旨另略以:
  (一)被告壬○○於附表一所示時、地，由被告壬○○單獨或與被
    告辛○○共同竊取如附表一所示之物。
  (二)被告辛○○於附表二所示時、地，與被告壬○○共同竊取如
    附表二所示之之物。
  (三)因認其二人此部分之犯行，分別涉犯刑法第321條第1項第3
    款之加重竊盜罪嫌。
二、按被告未經審判證明有罪確定前，推定其為無罪。犯罪事實
    應依證據認定之，無證據不得認定犯罪事實，又不能證明被
    告犯罪者，應諭知無罪之判決，刑事訴訟法第154條、第301
    條第1項前段分別定有明文。又認定犯罪事實所憑之證據，
    雖不以直接證據為限，間接證據亦包括在內，然而無論直接
    證據或間接證據，其為訴訟上之證明，須於通常一般之人均
    不致有所懷疑，而得確信其為真實之程度者，始得據為有罪
    之認定，倘其證明尚未達到此一程度，有合理之懷疑存在而
    無從使事實審法院得有罪之確信時，即應由法院為諭知被告
    無罪之判決，最高法院著有76年臺上字第4986號判例可資參
    照。又按刑事訴訟法第161條已於91年2月8日修正公布，其
    第1項規定：檢察官就被告犯罪事實，應負舉證責任，並指
    出證明之方法。因此，檢察官對於起訴之犯罪事實，應負提
    出證據及說服之實質舉證責任。倘其所提出之證據，不足為
    被告有罪之積極證明，或其指出證明之方法，無從說服法院
    以形成被告有罪之心證，基於無罪推定之原則，自應為被告
    無罪判決之諭知，最高法院92年台上字第128號判例參照。
三、公訴意旨認被告二人另涉上開犯嫌，無非係以被告壬○○、
    辛○○二人於警詢時之自白、被害人庚○○、乙○○、詹文
    菁、癸○○、丁○○、甲○○、子○○等人之指訴，證人戊○○之證詞及切結書、監視錄影翻拍照片、起獲之蓄電池等
    物，為其論據。
四、訊據被告壬○○固坦承持蓄電池至證人戊○○之回收場價賣
    ，惟否認有為如附表一之犯行，並辯稱: 是撿來的等語。被
    告辛○○坦承於96年11月4日曾陪同被告壬○○去販售蓄電
    池，但否認參與附表二所示之各竊盜犯行。經查:
  (一)被告壬○○部分:
  (1)附表一編號2、5等部分:
    依起訴書所載被害人及被竊車號均不詳，是縱被告壬○○曾
    持蓄電池前往戊○○之回收場價賣，但被告壬○○所價賣之
    物，是否竊自他人之所有物，即有未明。公訴意旨所提出之
    上開各項證據，均不足以證明上情。
  (2)附表一編號1、3部分:
    被害人乙○○、庚○○等二人分別失竊機車一節，固分據其
    二人於警詢時指陳在案。但查，被害人乙○○、庚○○二人
    均未指明行竊之人為被告壬○○。而其二人失竊之機車，嗣
    均已分別尋回。員警復未在尋回之上開二台機車進行指紋或
    其他採證。又被告壬○○於警詢時，在警詢其是否有另犯其
    他刑案時，先係答稱沒有，但警方詢其: 「怎麼沒有，不是
    還有偷3部機車、2台貨車的電池? 」、「3台車都是你偷的?
    」時，始空泛答稱: 「有」、「是」。在警方提示被害人庚○○失竊機車之照片，及告知受理失竊報案之相關事證時，
    亦僅答稱: 「對」等情，業經本院於97年6月9日審理時當庭
    勘驗在案。被告壬○○並未對其如何行竊此二台機車，為明
    確之陳述。其嗣於偵查中亦僅是空泛承認犯行，復未就行竊
    之細節多所交待。且被告壬○○於警詢時供稱: 竊取上開機
    車，是為了載東西前往戊○○處銷贓。但查，依卷附之監視
    錄影翻拍照片，被告壬○○除曾騎乘子○○所有之AVI-821
    號機車前往銷贓外，並無其騎乘被害人庚○○、乙○○失竊
    之機車行往銷贓之證據。是被告壬○○此部分之自白，是否
    與事實相符，非無疑問。綜上，公訴意旨所提出之上開各項
    證據，均不足以證明被告壬○○有此二次之犯行。
  (3)附表一編號4部分:
    被害人子○○之上開機車，曾遭人騎走而損失油料事實，固
    據證人子○○指訴在案，且有卷附之翻拍監視錄影照片可資
    佐證，是被告壬○○曾騎乘被害人子○○所有之機車，前往
    戊○○之回收場銷贓之事實，已至為明確。但查，被告壬○○於96年11月12日6時許騎走被害人子○○之上開機車，至
    戊○○之回收場銷贓後，於同日上午7時許，即已騎回原地
    。此亦據證人子○○陳明在案。足認被告壬○○騎走該機車
    ，並無不法所有之意圖。被告壬○○既只是單純為載物銷贓
    ，而短暫騎走被害人子○○之機車，並無其他積極抽走車內
    汽油之動作，足認其亦無竊取車內汽油之犯意。被告壬○○
    騎走機車消耗車內汽油，應屬使用竊盜之當然結果，此部分
    應僅為民事糾葛，尚難認其行為已構成刑法上之竊盜罪（臺
    灣高等法院93上訴字第1349號、91年度上易字第1985號、94
    年度上易字第1646號可資參照）。
  (4)綜上，公訴意旨所臚列之各項證據，既均不足以為被告壬○○有罪之認定。揆諸前開規定及說明，就公訴意旨所指訴被
    告壬○○如附表一等5次竊盜犯行部分，均應為被告壬○○
    無罪之諭知。
  (二)被告辛○○部分:
  (1)附表二編號1、2、3、4部分（共5次竊盜行為）:
    被害人幕後企業有限公司失竊如附表之蓄電池一節，固分別
    據證人詹文菁、丁○○、癸○○、甲○○等人於警詢時指陳
    失竊在案。但查，證人丁○○等人均未指訴被告辛○○係與
    被告壬○○共同行竊。且依證人戊○○之證詞，持車用蓄電
    池前往販賣者均為被告壬○○，被告辛○○雖曾陪同前往2
    次，但其當時均只是站在一旁，而未與證人戊○○有何接洽
    行為，賣得之價金證人戊○○亦均係交付予被告壬○○。是
    亦無證據證明被告辛○○曾共同價賣贓物。而被告辛○○於
    警詢及偵查中均已否認參與此四部分之犯行。是公訴意旨所
    提出之上開各項證據，均不足以證明被告辛○○確有參與此
    部分之竊盜犯行。
  (2)附表二編號5部分:
    被害人子○○所有之上開機車，曾於附表二編號5所示之時
    間，遭人騎走再騎回之事實，固據被害人子○○指陳在卷，
    已如前述。被告辛○○於警詢時固亦坦承曾與被告壬○○一
    同牽走該機車。但查，被告壬○○於96年11月12日6時許騎
    走被害人子○○之上開機車，前往戊○○之回收場銷贓後，
    於同日上午7時許，即已將車騎回原地，其等並無不法所有
    之意圖。騎走機車消耗車內汽油，係屬使用竊盜之當然結果
    ，不構成竊盜罪，已如前述。是亦難認被告辛○○部分之行
    為，已屬刑法上之竊盜犯行。
  (3)綜上，公訴意旨所臚列之各項證據，既均不足以為被告辛○○有罪之認定。揆諸前開規定及說明，就公訴意旨所指訴被
    告辛○○參與如附表二等5次竊盜犯行部分，均應為被告辛○○無罪之諭知。
參、退併辦部分:
一、移送併辦意旨另略以: 被告壬○○於96年11月4日凌晨4時許
    ，在臺北市○○區○○街口146巷臨19號馬路上，持開口扳
    手，竊取三兆車商行所有之車牌口碼K8-4486號及2N4382號
    自用小貨車電瓶共2個; 於96年11月17日16時許，在臺北縣
    新店市○○路路邊第126、146號停車格，攜同類兇器，竊取
    三兆汽車商行所有車牌號碼OY-0608號及另一不詳車牌號碼
    之自用小貨車電瓶共2個，得手後販賣予戊○○，因認被告
    壬○○此部分之犯行與本案業經起訴部分為同一事實、同一
    案件，移送本院併案審理。
二、刑法第56條連續犯之規定已經刪除，是移送併案審理部分，
    與業經起訴部分無連續犯裁判上一罪關係可言。又本件移送
    併案審理之四次竊盜犯行，其犯罪時間，雖與本件業經起訴
    之竊盜犯行，有部分之時間相同。但被害人不同，且行竊地
    點亦不同，雖係同日所為，顯係對分屬不同人所有之法益所
    為之侵害行為，自非屬同一事實、同一案件。自非起訴之效
    力所及，本院無從併案審理，自應退由檢察官另行偵查處理
    。
據上論斷，應依刑事訴訟法第284條之1、第299條第1項前段、第
301條第1項，刑法第28條、第321第1項第3款、第51條第5款、第
38條第1項第2款，刑法施行法第1條之1，竊盜犯贓物犯保安處分
條例第3條第1項、第4條判決如主文。
本案經檢察官郭麗娟到庭執行職務
中    華    民    國    97    年    7     月    17    日
                  刑事第四庭    法  官  李桂英
上正本證明與原本無異。
如不服本判決，應於判決送達後10日內向本院提出上訴狀（應抄
附繕本）。告訴人或被害人如對於本判決不服者，應具備理由請
求檢察官上訴，其上訴期間之計算係以檢察官收受判決正本之日
期為準。
                                書記官  嚴君珮
中    華    民    國    97    年    7     月    17    日
附錄本案論罪科刑法條全文:
中華民國刑法第321條
（加重竊盜罪）
犯竊盜罪而有左列情形之一者，處六月以上、五年以下有期徒刑
：
一、於夜間侵入住宅或有人居住之建築物、船艦或隱匿其內而犯
    之者。
二、毀越門扇、牆垣或其他安全設備而犯之者。
三、攜帶兇器而犯之者。
四、結夥三人以上而犯之者。
五、乘火災、水災或其他災害之際而犯之者。
六、在車站或埠頭而犯之者。
前項之未遂犯罰之。
附表一：被告壬○○無罪部分:
 ┌─┬─────┬──────┬──────┬───┬──────┬─────────┬───┐
 │編│犯罪行為人│行竊時間    │行竊地點    │被害人│竊得之贓物  │犯罪態樣          │判決結│
 │號│          │            │            │      │            │                  │果    │
 ├─┼─────┼──────┼──────┼───┼──────┼─────────┼───┤
 │1 │壬○○    │96年11月1日 │臺北市文山區│乙○○│車牌號碼    │壬○○見該車鑰匙未│無罪。│
 │  │          │下午3時許至 │溪州街55巷1 │（起訴│BFC-430號重 │拔起，即未經被害人│      │
 │  │          │同年11月2日 │弄口        │書誤載│機車1輛     │同意而將該車騎走，│      │
 │  │          │上午6時許間 │            │為林陳│            │嗣後並棄置於臺北市│      │
 │  │          │某時許      │            │福）  │            │文山區○○街2巷4號│      │
 │  │          │            │            │      │            │前                │      │
 ├─┼─────┼──────┼──────┼───┼──────┼─────────┼───┤
 │2 │壬○○    │96年11月4日 │臺北市中山區│姓名年│車牌號碼不詳│由壬○○持自備之客│無罪。│
 │  │          │上午7至8時許│羅斯福路5段 │籍不詳│之自用小貨車│觀上足認為兇器之螺│      │
 │  │          │            │176巷50號附 │之人  │之車用蓄電池│絲起子及老虎鉗各1 │      │
 │  │          │            │近          │      │1顆         │把（均未扣案）竊取│      │
 │  │          │            │            │      │            │得手，事後再由賴志│      │
 │  │          │            │            │      │            │宏、壬○○共同將竊│      │
 │  │          │            │            │      │            │得之車用蓄電池2顆 │      │
 │  │          │            │            │      │            │前往上開資源回收場│      │
 │  │          │            │            │      │            │，以壬○○名義變賣│      │
 │  │          │            │            │      │            │銷贓，得款朋分花用│      │
 │  │          │            │            │      │            │。                │      │
 ├─┼─────┼──────┼──────┼───┼──────┼─────────┼───┤
 │3 │壬○○    │96年11月5日 │臺北市文山區│庚○○│車牌號碼    │壬○○見該車鑰匙未│無罪。│
 │  │          │上午7時25分 │溪州街135巷 │      │P32-305號重 │拔起，即未經被害人│      │
 │  │          │許至同日下午│口          │      │機車1輛     │同意而將該車騎走，│      │
 │  │          │4時45分許間 │            │      │            │嗣後並棄置於臺北市│      │
 │  │          │某時許      │            │      │            │文山區○○街220號 │      │
 │  │          │            │            │      │            │前                │      │
 ├─┼─────┼──────┼──────┼───┼──────┼─────────┼───┤
 │4 │壬○○    │96年11月12日│臺北市文山區│子○○│車牌號碼    │辛○○以壬○○提供│無罪。│
 │  │          │上午6時27分 │溪州街107巷 │      │AVI-821號重 │之機車鑰匙（未扣案│      │
 │  │          │許前某時    │15號前      │      │機車所耗損之│）竊取該車後，由賴│      │
 │  │          │            │            │      │車內汽油    │志強騎乘該車前往上│      │
 │  │          │            │            │      │            │開資源回收場變賣編│      │
 │  │          │            │            │      │            │號5至7號之車用蓄電│      │
 │  │          │            │            │      │            │池共3顆後，將該車 │      │
 │  │          │            │            │      │            │停放回原處，惟機車│      │
 │  │          │            │            │      │            │內之汽油量已因駕駛│      │
 │  │          │            │            │      │            │而有所減少        │      │
 ├─┼─────┼──────┼──────┼───┼──────┼─────────┼───┤
 │5 │壬○○    │96年11月17日│臺北縣新店市│姓名、│車牌號碼均不│壬○○持自備之客觀│無罪。│
 │  │          │下午4時許   │復興路上    │年籍不│詳之2臺自用 │上足認為兇器之螺絲│      │
 │  │          │            │            │詳之人│小貨車之車用│起子及老虎鉗各1把 │      │
 │  │          │            │            │      │蓄電池各1顆 │（均未扣案）竊取得│      │
 │  │          │            │            │      │            │手。              │      │
 └─┴─────┴──────┴──────┴───┴──────┴─────────┴───┘
附表二:被告辛○○無罪部分:
 ┌─┬─────┬──────┬──────┬───┬──────┬─────────┬───┐
 │編│犯罪行為人│行竊時間    │行竊地點    │被害人│竊得之贓物  │犯罪態樣          │判決結│
 │號│          │            │            │      │            │                  │果    │
 ├─┼─────┼──────┼──────┼───┼──────┼─────────┼───┤
 │1 │辛○○    │96年11月4日 │臺北市中山區│丙○○│車牌號碼    │由壬○○持自備之客│二件均│
 │  │          │上午7至8時許│羅斯福路5段 │、姓名│CJ-7916號自 │觀上足認為兇器之螺│無罪。│
 │  │          │            │176巷50號附 │年籍不│用小貨車之車│絲起子及老虎鉗各1 │      │
 │  │          │            │近          │詳之人│用蓄電池、車│把（均未扣案）竊取│      │
 │  │          │            │            │      │牌號碼不詳之│得手，事後再由賴志│      │
 │  │          │            │            │      │自用小貨車之│宏、壬○○共同將竊│      │
 │  │          │            │            │      │車用蓄電池各│得之車用蓄電池2顆 │      │
 │  │          │            │            │      │1顆         │前往上開資源回收場│      │
 │  │          │            │            │      │            │，以壬○○名義變賣│      │
 │  │          │            │            │      │            │銷贓，得款朋分花用│      │
 │  │          │            │            │      │            │。                │      │
 ├─┼─────┼──────┼──────┼───┼──────┼─────────┼───┤
 │2 │辛○○    │96年11月10日│臺北市文山區│癸○○│車牌號碼    │壬○○持自備之客觀│無罪。│
 │  │          │下午5時許至 │溪州街與汀州│      │6D-0765號自 │上足認為兇器之螺絲│      │
 │  │          │同月12日上午│路口        │      │用小貨車之車│起子及老虎鉗各1把 │      │
 │  │          │8時許間某時 │            │      │用蓄電池1顆 │（均未扣案）竊取得│      │
 │  │          │            │            │      │            │手，事後並將變賣所│      │
 │  │          │            │            │      │            │得贓款與壬○○朋分│      │
 │  │          │            │            │      │            │花用              │      │
 ├─┼─────┼──────┼──────┼───┼──────┼─────────┼───┤
 │3 │辛○○    │96年11月11日│臺北市文山區│丁○○│車牌號碼    │壬○○持自備之客觀│無罪。│
 │  │          │上午10時許至│溪州街5巷口 │      │AS-5203號自 │上足認為兇器之螺絲│      │
 │  │          │下午5時許間 │            │      │用小貨車之車│起子及老虎鉗各1把 │      │
 │  │          │某時許      │            │      │用蓄電池1顆 │（均未扣案）竊取得│      │
 │  │          │            │            │      │            │手，事後並將變賣所│      │
 │  │          │            │            │      │            │得贓款與辛○○朋分│      │
 │  │          │            │            │      │            │花用。            │      │
 ├─┼─────┼──────┼──────┼───┼──────┼─────────┼───┤
 │4 │辛○○    │96年11月11日│臺北市文山區│甲○○│車牌號碼    │由辛○○把風，賴志│無罪。│
 │  │          │下午5時許至 │溪州街107巷 │      │DS-0490號自 │強徒手將該車之車窗│      │
 │  │          │同年11月13日│口萬和3號公 │      │用小客車之車│玻璃敲破以竊取車內│      │
 │  │          │上午9時30分 │園旁        │      │用蓄電池1顆 │之SONY汽車音響1組 │      │
 │  │          │許間某時許  │            │      │及SONY汽車音│，另持自備之客觀上│      │
 │  │          │            │            │      │響1組       │足認為兇器之螺絲起│      │
 │  │          │            │            │      │            │子及老虎鉗各1把（ │      │
 │  │          │            │            │      │            │均未扣案）竊取車用│      │
 │  │          │            │            │      │            │蓄電池1顆得手，事 │      │
 │  │          │            │            │      │            │後並將變賣車用蓄電│      │
 │  │          │            │            │      │            │池所得贓款與壬○○│      │
 │  │          │            │            │      │            │朋分花用（前開汽車│      │
 │  │          │            │            │      │            │音響1組則棄置於福 │      │
 │  │          │            │            │      │            │和橋附近某不詳地點│      │
 │  │          │            │            │      │            │）                │      │
 ├─┼─────┼──────┼──────┼───┼──────┼─────────┼───┤
 │5 │辛○○    │96年11月12日│臺北市文山區│子○○│車牌號碼    │辛○○以壬○○提供│無罪。│
 │  │          │上午6時27分 │溪州街107巷 │      │AVI-821號重 │之機車鑰匙（未扣案│      │
 │  │          │許前某時    │15號前      │      │機車所耗損之│）竊取該車後，由賴│      │
 │  │          │            │            │      │車內汽油    │志強騎乘該車前往上│      │
 │  │          │            │            │      │            │開資源回收場變賣編│      │
 │  │          │            │            │      │            │號5至7號之車用蓄電│      │
 │  │          │            │            │      │            │池共3顆後，將該車 │      │
 │  │          │            │            │      │            │停放回原處，惟機車│      │
 │  │          │            │            │      │            │內之汽油量已因駕駛│      │
 │  │          │            │            │      │            │而有所減少        │      │
 └─┴─────┴──────┴──────┴───┴──────┴─────────┴───┘


司法院資訊處製作；財團法人民間司法改革基金會備份。
